【裁判字號】    98,審訴,1021
【裁判日期】    990129
【裁判案由】    違反毒品危害防制條例
【裁判全文】
臺灣新竹地方法院刑事宣示判決筆錄    98年度審訴字第1021號
公  訴  人  臺灣新竹地方法院檢察署檢察官
被      告  乙○○
指定辯護人  本院公設辯護人甲○○
上列被告因違反毒品危害防制條例案件，檢察官提起公訴（98年
度毒偵字第1883號）後，聲請改依協商程序而為判決，本院於中
華民國99年1月29日下午4時，在本院刑事第八法庭宣示判決，出
席職員如下：
                審判長法  官  劉兆菊
                      書記官  林兆嘉
                      通  譯  楊長育
法官起立朗讀判決主文、犯罪事實要旨、處罰條文，及告以上訴
限制、期間並提出上訴狀之法院，且諭知記載其內容：
一、主  文：
    乙○○施用第一級毒品，累犯，處有期徒刑壹年貳月。扣案
    之第一級毒品海洛因壹包（驗餘淨重零點壹柒肆零公克），
    沒收銷燬之。又施用第二級毒品，累犯，處有期徒刑玖月。
    應執行有期徒刑壹年捌月。扣案之第一級毒品海洛因壹包（
    驗餘淨重零點壹柒肆零公克），沒收銷燬之。
二、犯罪事實要旨：
（一）乙○○前於民國87年間，因施用第二級毒品案件，經本院
      於87年9月1日以87年度毒聲字第554 號裁定送觀察、勒戒
      後，認無繼續施用毒品之傾向，於87年10月15日執行完畢
      釋放出所，經臺灣新竹地方法院檢察署檢察官於87年10月
      15日以87年度偵字第3800號、第6223號為不起訴處分確定
      ；又於91年間，因施用第一、二級毒品案件，經本院於91
      年4月18日以91年度毒聲字第440號裁定送觀察、勒戒後，
      認無繼續施用毒品之傾向，於91年5月3日執行完畢釋放出
      所，經臺灣新竹地方法院檢察署檢察官於91年5月3日以91
      年度偵字第610 號為不起訴處分確定；又於92年間，因施
      用第一、二級毒品案件，經本院於92年3 月18日以92年度
      毒聲字第160 號裁定令入戒治處所施以強制戒治，嗣於93
      年1月9日因毒品危害防制條例修正而出所（未執行完畢）
      ，刑責部分則經本院於92年5月20日以92年度訴字第201號
      判決分別判處有期徒刑7月、3月確定；另於91年間，因傷
      害案件，經本院於92年3月31日以92年度易字第4號判決判
      處有期徒刑5月確定，上開各罪嗣經本院於92年7月21日以
      92年度聲字第542 號裁定定應執行有期徒刑1年2月確定，
      於94年1 月31日縮刑期滿執行完畢。再於94年間，因施用
      第一、二級毒品案件，經本院於94年12月29日以94年度訴
      字第939 號判決分別判處有期徒刑1年、7月確定；又於95
      年間，因施用第一、二級毒品案件，經本院於95年6 月29
      日以95年度訴字第451號判決分別判處有期徒刑1年1月、8
      月確定，上開4罪再經本院於96年7月31日以96年度聲減字
      第794 號裁定均減其宣告刑至二分之一，併分別定應執行
      有期徒刑8月又15日、9月確定，嗣上揭2 應執行刑部分經
      接續執行，於96年11月9 日縮刑假釋出監，所餘刑期交付
      保護管束，甫於97年3月4日縮刑期滿，假釋未經撤銷以已
      執行完畢論。
（二）詎乙○○仍不知悔改，於前開觀察、勒戒執行完畢，再因
      施用毒品案件經追訴處罰及刑之執行完畢後，5 年內復基
      於施用第一級毒品海洛因之犯意，於98年11月1日下午6許
      ，在其新竹市○○街32巷13號3 樓住處內，以將第一級毒
      品海洛因摻水後置於注射針筒（未扣案）內注射入體內之
      方式，非法施用第一級毒品海洛因1 次；另基於施用第二
      級毒品甲基安非他命（起訴書誤載為安非他命）之犯意，
      於98年11月1 日某時，同在上揭住處，以將第二級毒品甲
      基安非他命置於玻璃球吸食器（未扣案）內燒烤後吸取煙
      霧之方式，非法施用第二級毒品甲基安非他命1 次；嗣於
      98年11月1 日晚間11時35分許，因乙○○形跡可疑，為警
      在新竹市○○街105 號前執行盤查而查獲，當場扣得乙○
      ○所有之第一級毒品海洛因1包（毛重0.46公克，淨重0.1
      760 公克）；復經乙○○同意採集其尿液送驗後，結果呈
      嗎啡、可待因、甲基安非他命等陽性反應，始悉上情。
（三）案經新竹市警察局第一分局報告臺灣新竹地方法院檢察署
      檢察官偵查起訴後，經檢察官聲請認罪協商判決，由本院
      合議庭裁定由受命法官獨任改依協商程序而為判決。
三、處罰條文：
    毒品危害防制條例第10條第1項、第2項、第18條第1 項前段
    ，刑法第11條、第47條第1項、第51條第5款。
四、沒收銷燬：扣案之第一級毒品海洛因1 包（原毛重0.4560公
    克，經送鑑定後，檢出第一級毒品海洛因成分，淨重0.1760
    公克、取樣0.0020公克、驗餘淨重0.1740公克等情，此有交
    通部民用航空局航空醫務中心98年11月30日航藥鑑字第0986
    007號毒品鑑定書1紙在卷可參，見本院卷第14頁），屬違禁
    物，應依毒品危害防制條例第18條第1 項前段規定，諭知沒
    收銷燬之。
五、協商判決除有刑事訴訟法第455條之4第1項第1款於本訊問程
    序終結前，被告撤銷協商合意或檢察官撤回協商聲請者；第
    2款被告協商之意思非出於自由意志者；第4款被告所犯之罪
    非第455條之2第1項所定得以協商判決者；第6款被告有其他
    較重之裁判上一罪之犯罪事實者；第7 款法院認應諭知免刑
    或免訴、不受理者情形之一，及違反同條第2 項「法院應於
    協商合意範圍內為判決；法院為協商判決所科之刑，以宣告
    緩刑或2 年以下有期徒刑、拘役或罰金為限」之規定者外，
    檢察官與被告均不得上訴。
六、如有前項得上訴之情形，得自收受宣示判決筆錄送達之日起
    10日內，向本院提出上訴書狀，上訴於第二審法院。
本案經檢察官洪期榮到庭執行職務。
中    華    民    國    99    年    1     月    29    日
                  刑事第九庭    書  記  官  林兆嘉
                                審判長法官  劉兆菊
以上筆錄正本係照原本作成。
中    華    民    國    99    年    1    月     29    日
                                書  記  官  林兆嘉
附錄本案論罪科刑法條：
毒品危害防制條例第10條
施用第一級毒品者，處6月以上5年以下有期徒刑。
施用第二級毒品者，處3年以下有期徒刑。

司法院資訊處製作；財團法人民間司法改革基金會備份。
